```{r echo=FALSE,message=FALSE,results='hide'}

library(dplyr)
library(ggplot2)
library(plotly)

# lee el csv 

# seteo mi ruta de trabajo donde esta el csv
setwd("D:/tareas")

df <- read.csv("./House_prices.csv", header = TRUE, dec = ".", sep = ",")

# convierto decimales a enteros
df$bathrooms <- df$bathrooms %>% as.integer
df$floors    <- df$floors    %>% as.integer

```

# ¿Cúal es el precio de las casas respecto a la puntuación recibida ?

> Obtener muestra de 50 registros.

```{r echo=FALSE}

subdf <- df[1:50,]

summary(subdf$price)
summary(subdf$grade)

```

> Filtrado :  df <- df %>% filter(price < 2000000)

```{r echo=FALSE}
subdf <- subdf %>% filter(price < 2000000)

#View(df)
#summary(df)
# pruebas de normalidad de shapiro-wilk, por cada variable
# esta prueba se utiliza para una muestra de menos de 50

summary(subdf$price)
summary(subdf$grade)

```

# Pruebas de normalidad de shapiro-wilk y comprobación visual
> Usando hist() y shapiro.test()

```{r echo=FALSE,message=FALSE, results='hide'}
hist(subdf$price)
hist(subdf$grade)

```

> Shapiro.test prueba que la distribución de una variable es normal estadisticamente, si p-value es mayor a 0.05%.
> Esta prueba se utiliza para una muestra de menos de 50

```{r echo=T}

shapiro.test(subdf$price)
shapiro.test(subdf$grade)

```


# Pruebas de correlación (estadistica)

```{r echo=T}
# prueba de correlación de variables, su valor deberia ser cercano a 1
cor.test(subdf$grade,subdf$price, method= "pearson")$estimate

```


# Correlación positiva entre la puntuación y el precio de una casa

```{r echo=FALSE,message=FALSE,results='hide'}
# grafico de correlación, se agrega una linea de regresión
plot(price~grade, 
     data = subdf, 
     main="Diagrama de dispersión precio en relación a la puntuación", 
     xlab="Puntuación", 
     ylab="Precio")
abline(lm(price~grade, data = subdf), col= "red")


```

> En medida de que la puntuación es mas alta, los precios de las casas aumentan, se considera que la correlación es tipo positiva y debil.

# Distribución en $

```{r echo=FALSE}

distrib <- plot_ly(subdf, type = "box") %>% add_boxplot(y = subdf$price) %>% layout(title = "Distribución precios de las casas",
                                                                                      xaxis = list(title = ""),
                                                                                      yaxis = list(title = "Precio"))
distrib

```
